【裁判字號】    92,易,918
【裁判日期】    920625
【裁判案由】    恐嚇
【裁判全文】
臺灣臺中地方法院刑事判決                          九十二年度易字第九一八號
    公  訴  人  臺灣臺中地方法院檢察署檢察官
    被      告  乙○○
右列被告因恐嚇案件，經檢察官提起公訴（九十一年度偵字第六０一九號），本院判
決如左：
    主  文
乙○○以加害生命、身體之事，恐嚇他人致生危害於安全，處拘役拾日，如易科罰
金，以佰元折算壹日。
    事  實
一、乙○○與甲○○○（業經檢察官為不起訴之處分）二人前係男女朋友之關係，平
    日二人即素有往來，後因乙○○另行結交異性之友人，而乙○○之異性友人之瓦
    斯管因遭人割斷，乙○○即質疑係甲○○○所為，致引起渠二人間之爭執，乙○
    ○並於民國九十一年二月十二日晚間九時三十分許，獨自前往臺中市○○區○○
    路一０一巷二之三號甲○○○之租住處，伺機欲質問甲○○○有關其異性友人之
    瓦斯管是否係甲○○○所割斷，惟乙○○一到甲○○○之租住處後乃先佯稱其尚
    未吃飯，並要求甲○○○外出購買食物、香菸供其食用，俟甲○○○於同日晚間
    十時許購物回來之後，發現遭乙○○反鎖於租處處門外，經甲○○○大聲呼叫開
    門後，乙○○即開門讓甲○○○進入二人隨即發生口角爭吵，此時乙○○竟忿而
    基於恐嚇危害甲○○○生命、身體安全之犯意，乙○○隨即自甲○○○租住處之
    廚房內拿出屬甲○○○所有之菜刀一把，並於甲○○○面前揮舞菜刀，復向甲○
    ○○出言恫稱：「以前那件事你如果要告我，我就要讓你死，今天看是要死你或
    死我。」等語，以此等危害甲○○○生命、身體之動作及言語使甲○○○心生畏
    懼，因而致生危害於甲○○○生命、身體之安全，甲○○○見狀為防止事態擴大
    遂撥打電話報警處理，乙○○乃將菜刀一把丟於床上。旋經警前往處理並當場在
    上開住處房內床上扣得菜刀一把。
二、案經甲○○○訴由臺中市警察局第五分局報請臺灣臺中地方法院檢察署檢察官偵
    查起訴。
    理  由
一、訊據被告乙○○固不否認有於九十一年二月十二日晚間九時三十分許，前往甲○
    ○○租住處及渠二人確有發生口角爭執與當場在房間之床上為警扣得菜刀一把之
    事實，惟矢口否認有何出言恐嚇甲○○○之犯行，並辯稱：伊與甲○○○同居那
    麼多了，當天是要去找甲○○○詢問是否有去破壞伊另一女性友人的瓦斯管，如
    果有的話，下次不要再做，這是觸犯公共危險罪。且菜刀也不是伊拿出來的，是
    甲○○○從枕頭底下拿出來的，當天是因為這件瓦斯的事情起了爭執，甲○○○
    從枕頭底下拿出菜刀，伊看了很緊張，趕緊把菜刀搶下來，然後放在床上，伊確
    實沒有恐嚇甲○○○云云。惟查：右揭事實，業據告訴人甲○○○於警、偵訊中
    及本院審理時到庭指訴綦詳，並有菜刀一把扣案可資佐證，參以當天該案係由告
    訴人甲○○○撥打電話報警處理等情，亦據證人即到場處理之警員許信偉於偵查
    中證述明確（詳見偵卷第三十一頁至第三十二頁）。衡之常情，若非告訴人甲○
    ○○之生命、身體確有受到被告持菜刀恐嚇，以告訴人甲○○○與被告二人間之
    關係，告訴人當無迅速報警處理之理。再參酌以當天係被告主動自行前往告訴人
    之租住處，並要求告訴人外出購買食物、香菸供其食用，並非告訴人事先主動邀
    約被告前來，告訴人自無事先知曉被告會於何時到來，會為何事而來及必定會發
    生爭執，而將菜刀預藏於臥室床上枕頭下方之理，從而被告上開所辯菜刀係甲○
    ○○預藏於枕頭底下，並由甲○○○拿出乙節，即與常理不符，顯見被告所為之
    辯解應均係臨訟之砌詞，尚無足採，本件事證明確，被告犯行洵堪認定。
二、按刑法第三百零五條之恐嚇罪，所稱以加害生命、身體、自由、名譽、財產之事
    ，恐嚇他人者，係指以使人生畏怖心為目的，而通知將加惡害之旨於被害人而言
    （最高法院五十二年台上字第七五一號判例意旨參照）。查本件被告以菜刀揮舞
    於告訴人面前並揚言恫稱：「以前那件事你如果要告我，我就要讓你死，今天看
    是要死你或死我。」等語，衡以甲○○○係一獨居之女子，則被告上開作為確已
    足使告訴人心生畏懼，致生危害其生命、身體之安全無訛。核被告所為，係犯刑
    法第三百零五條之恐嚇危害安全罪。爰審酌被告之平日素行、被告犯罪之動機僅
    因一時爭吵即持菜刀出言恐嚇、目的、手段非屬平和、所生危害及犯罪後未坦承
    犯行態度非屬良好等一切情狀，量處如主文所示之刑，並諭知易科罰金之折算標
    準，以資懲儆。
三、至扣案之菜刀一把，經質之被告及告訴人甲○○○二人均陳稱係甲○○○所有（
    詳見本院九十二年四月七日訊問筆錄及九十二年六月十一日審判筆錄），是扣案
    之菜刀一把既非屬被告所有，又非屬違禁物，核與沒收之要件不符，爰不予宣告
    沒收。
據上論斷，應依刑事訴訟法第二百九十九條第一項前段，刑法第三百零五條、第四十
一條第一項前段，罰金罰鍰提高標準條例第一條前段、第二條，判決如主文。
本案經檢察官林弘政到庭執行職務。
中      華      民      國    九十二      年    六    月    二十五    日
                                臺灣臺中地方法院刑事第六庭
                                    法  官  許  旭  聖
右正本證明與原本無異。
如不服本判決，應於判決收受送達之日起十日內向本院提出上訴狀（須附繕本），上
訴於臺灣高等法院臺中分院。
                                    書記官
中      華      民      國      九十二      年    六    月    二十五    日
附錄本案論罪科刑法條全文：
刑法第三百零五條：
以加害生命、身體、自由、名譽、財產之事，恐嚇他人致生危害於安全者，處二年以
下有期徒刑、拘役或三百元以下罰金（罰金數額已提高十倍）。


司法院資訊處製作；財團法人民間司法改革基金會備份。
